【裁判字號】    97,抗,899
【裁判日期】    970829
【裁判案由】    聲請撤銷緩刑
【裁判全文】
臺灣高等法院臺中分院刑事裁定           97年度抗字第899號
抗  告  人
即受 刑 人  甲○○
上列抗告人即受刑人因加重竊盜案件，經檢察官聲請撤銷緩刑，
不服臺灣臺中地方法院97年度撤緩字第106號（中華民國97年7月
9日）裁定，提起抗告，本院裁定如下：
    主  文
抗告駁回。
    理  由
一、原裁定意旨略以：抗告人甲○○前犯加重竊盜罪，經臺中地
    院於民國（下同）96年1月16日判處有期徒刑6月，緩刑3年
    （95年易字第3569號），於96年2月12日確定。惟抗告人於
    緩刑期內即96年4月10日更故意犯行使偽造私文書罪，經士
    林地院於97年4月30日判處有期徒刑6月，減為有期徒刑3月
    （97年簡字第282號），於97年5月13日確定。經核受刑人於
    緩刑期內因故意犯他罪，而在緩刑期內受得易科罰金之有期
    徒刑宣告確定，足見原宣告之緩刑已難收其預期效果，而有
    執行刑罰之必要，合於刑法第75條之1第1項第2款之規定，
    應撤銷其緩刑宣告等語。
二、抗告意旨略以：抗告人所犯偽造私文書罪係因先生逝世後不
    得再以先生之信用卡刷卡，卻仍刷卡而犯罪，其情可憫。抗
    告人有二名小孩尚待撫養，故於上開案件審理中與檢察官認
    罪協商判刑3月，若知緩刑會被撤銷，將請求減刑及拘役之
    量刑，避免緩刑之撤銷。抗告人因無知而誤蹈法網，應可憫
    恕，無庸執行刑罰即得收預期效果，原裁定未衡量撤銷緩刑
    對抗告人是否過苛與過當，逕撤銷緩刑，顯未依法行使裁量
    權而與刑法第75條之1規定相違，爰依法提起抗告，請求撤
    銷原裁定等語。
三、按刑法修正後第75條之1第1項得撤銷緩刑之規定，除該條項
    所列各款事由外，尚需具備「足認原宣告之緩刑難收其預期
    效果，而有執行刑罰之必要者」之要件，條文規定甚明。考
    其立理由係謂：「．．．二現行關於緩刑前或緩刑期間故意
    犯他罪，而在緩刑期內受得易科罰金之有期徒刑之宣告者，
    列為應撤銷緩刑之事由，因認過於嚴苛，而排除第75條應撤
    銷緩刑之事由，移列至得撤銷刑事由，俾使法官依被告再犯
    情節，而裁量是否撤銷先前緩刑之宣告；其次，如有前開事
    由，但判決宣告拘役、罰金時，可見行為人仍未見悔悟，有
    列撤銷緩刑之事由，以資彈性適用，爰於第1項第1款、第2
    款增訂之。．．．三本條採用裁量撤銷主義，賦與法院撤銷
    與否之權限，特於第1項規定實質要件為『足認原宣告之緩
    刑難收其預期效果，而有執行刑罰之必要』，供作審認之標
    準。」故檢察官以行為人有刑法第75條之1第1項第2款事由
    據以聲請撤銷緩刑之宣告，法院應就行為人再犯情節、是否
    悔悟等情，審究原緩刑之宣告是否難收預期之效果，而有執
    行刑罰之必要，據以裁量是否撤銷先前緩刑之宣告。
四、經查：
（一）抗告人甲○○前犯加重竊盜罪，經臺中地院於96年1月16
      日判處有期徒刑6月，緩刑3年，於96年2月12日確定在案
      ，並於緩刑期內即96年2月至4月間基於單一犯意而接續為
      數次行使偽造私文書行為，故意另犯行使偽造私文書罪，
      經士林地院於97年4月30日判處有期徒刑6月，減為有期徒
      刑3月，於97年5月13日確定在案，有臺灣臺中地方法院95
      年度易字第3569號、臺灣士林地方法院97年度簡字第282
      號判決各一份在卷可稽，則抗告人於上開宣告緩刑期內故
      意更犯他罪，並於上開緩刑期內受得易科罰金之有期徒刑
      之宣告確定，可堪認定。
（二）本件抗告人所犯受緩刑宣告之加重竊盜罪與緩刑期內所犯
      行使偽造私文書罪，二案時間相隔不遠，受刑人雖受有緩
      刑之宣告，惟於緩刑期內仍不知警惕，故意再犯行使偽造
      私文書罪（其接續為87次行為），再犯情節及惡性非屬輕
      微，已影響社會金融秩序，足見其法治觀念薄弱，且自身
      反省能力不足，確未能藉由前開緩刑宣告以達自我警惕之
      效果，原緩刑宣告已難收其預期之效果，而有執行刑罰之
      必要，原審因認合於刑法第75條之1第1項第2款，而撤銷
      其緩刑之宣告，本院經核並無不當。抗告人執前詞抗辯，
      其抗告為無理由，應予駁回。
五、據上論結，應依刑事訴訟法第412條，裁定如主文。
中    華    民    國    97    年    8     月    29    日
            刑事第十庭    審判長法  官  林  照  明
                                法  官  郭  瑞  祥
                                法  官  林  欽  章
上列正本證明與原本無異。
不得再抗告。
                                書記官  許  哲  禎
中    華    民    國    97    年    9     月    1     日


司法院資訊處製作；財團法人民間司法改革基金會備份。
